臺灣桃園地方法院刑事判決　　　　　　　100年度易字第102號
公　訴　人　臺灣桃園地方法院檢察署檢察官
被　　　告　林聖洋
上列被告因傷害等案件，經檢察官提起公訴（99年度偵緝字第13
50號），被告於準備程序進行中為有罪之陳述，經本院裁定進行
簡式審判程序，判決如下：
    主  文
林聖洋共同傷害人之身體，處拘役拾日，如易科罰金，以新臺
幣壹仟元折算壹日。又以加害身體、自由之事，恐嚇他人致生危
害於安全，處拘役貳拾日，如易科罰金，以新臺幣壹仟元折算壹
日。應執行拘役肆拾日，如易科罰金，以新臺幣壹仟元折算壹日
。
    事  實
一、林聖洋與林育瑩為男女朋友關係，又林慧萍、林宜臻分別為
    林育瑩之母親及阿姨，另梁春志則與林育瑩為公司同事。緣
    林育瑩與梁春志於民國97年9 月11日，因有侵權行為之爭執
    並為林聖洋所知悉，林聖洋遂與真實姓名年籍不詳之3 名成
    年男子，共同基於傷害之犯意聯絡，於翌日（12日）上午 8
    時許，前往林育瑩位在桃園縣中壢市○○○○街租屋處附近
    ，以徒手方式共同毆打梁春志身體各處，復以電話聯絡林慧
    萍及林宜臻到場，俟林宜臻抵達後另單獨基於傷害之犯意，
    以手打巴掌方式，毆打梁春志之頭部、脖子與臉頰下方等處
    （林宜臻所犯傷害罪部分，業經本院以99年度壢簡字第1640
    號判決，判處拘役30日，緩刑2 年確定），梁春志因遭林聖
    洋、林宜臻等人毆打而受有臉部2處擦傷及挫傷、右肘3處擦
    傷、下巴1.0公分撕裂傷、左肘2處擦傷、左胸挫傷等傷害。
    另林聖洋復基於恐嚇危害安全之犯意，於同年月15日，以門
    號0000-000-000號行動電話撥打電話給梁春志所持門號0000
    -000-000號行動電話，嚇稱：「我哪裡把你吃死死的，你要
    試試看嗎？」、「真的要怎樣早就去了還會等到現在，真的
    要把你吃死死的，你現在還有辦法在家？」、「怕跟吃死死
    是兩回事，你怕我關吃死死什麼事你要試試看什麼叫吃死死
    的嗎？我叫我哥跟你講話，你連講話的機會都沒有阿」、「
    說錯話你道歉，你今天在路邊，你說錯話你不知道怎麼死的
    」、「自保？我們真的現在想對你怎樣你跑得掉嗎？」等語
    ，以此加害身體、自由之事，使梁春志心生畏懼，致生危害
    於安全。
二、案經梁春志訴由臺灣桃園地方法院檢察署檢察官偵查起訴。
    理  由
一、本案被告林聖洋所犯係死刑、無期徒刑或最輕本刑為3 年以
    上有期徒刑以外之罪，其於準備程序中就被訴事實為有罪之
    陳述，經本院告知簡式審判程序之旨，並聽取檢察官及被告
    之意見後，爰依刑事訴訟法第273條之1第1 項規定裁定進行
    簡式審判程序，合先敘明。
二、訊據被告林聖洋對上揭犯行坦承不諱，核與證人即告訴人梁
    春志、證人林宜臻證述情節相符，且有壢新醫院診斷證明書
    、通話內容譯文、雙向通聯紀錄暨錄音光碟在卷可稽，足徵
    被告任意性之自白，核與事實相符，應屬可信。是本案事證
    明確，被告所為傷害、恐嚇危害安全犯行，均堪認定。
三、查被告林聖洋向告訴人梁春志嚇稱：「我哪裡把你吃死死的
    ，你要試試看嗎？」、「真的要怎樣早就去了還會等到現在
    ，真的要把你吃死死的，你現在還有辦法在家？」、「怕跟
    吃死死是兩回事，你怕我關吃死死什麼事你要試試看什麼叫
    吃死死的嗎？我叫我哥跟你講話，你連講話的機會都沒有阿
    」、「說錯話你道歉，你今天在路邊，你說錯話你不知道怎
    麼死的」、「自保？我們真的現在想對你怎樣你跑得掉嗎？
    」等語，乃欲使之身體及自由遭受危害，自足致生危害於告
    訴人安全，故核被告所為，分係犯刑法第277條第1項之傷害
    罪，及同法第305 條恐嚇危害安全罪。又被告與真實姓名年
    籍不詳之3 名成年男子間，就傷害告訴人犯行部分，有犯意
    聯絡及行為分擔，為共同正犯。另被告所犯共同傷害、恐嚇
    危害安全罪，其犯意各別、行為互異，為數行為，應予分論
    併罰。爰審酌被告祇因爭執，竟不思以正常管道解決紛爭反
    以此共同傷害及恐嚇危害安全行徑為之，顯有不該，且未能
    與告訴人達成和解以賠償所受損失，但念被告犯後終能坦承
    犯行，容有悔意，另兼衡其犯罪之手段、生活狀況、智識程
    度等一切情狀，各量處如主文所示之刑，並諭知易科罰金之
    折算標準，及定其應執行之刑，復又諭知易科罰金之折算標
    準。
據上論斷，應依刑事訴訟法第273條之1 第1項、第299條第1項前
段，刑法第28條、第277條第1項、第305條、第41條第1項前段、
第51條第6款，刑法施行法第1條之1 第1項、第2項前段，判決如
主文。
本案經檢察官黃俊華到庭執行職務。
中    華    民    國   100    年    6     月    28    日
                  刑事第六庭    法  官  黃翊哲
以上正本證明與原本無異。
如不服本判決，應於判決送達後10日內向本院提出上訴書狀（應
附繕本），並應敘述具體理由，其未敘述上訴理由者，應於上訴
期間屆滿後20日向本院內補提理由書，上訴於臺灣高等法院。
                                書記官  蔡紫凌
中    華    民    國   100    年    6     月    28    日
附錄本判決論罪科刑法條：
刑法第277條第1項
傷害人之身體或健康者，處3年以下有期徒刑、拘役或1,000元以
下罰金。
刑法第305條
以加害生命、身體、自由、名譽、財產之事，恐嚇他人致生危害
於安全者，處2年以下有期徒刑、拘役或300元以下罰金。
（罰金部分，依刑法施行法第1條之1第1項、第2項前段規定，貨
幣單位均變更為新臺幣且金額提高為30倍）